【裁判字號】    98,交聲,396
【裁判日期】    981229
【裁判案由】    聲明異議
【裁判全文】
臺灣屏東地方法院交通事件裁定         98年度交聲字第396號
原處分機關  交通部公路總局高雄區監理所屏東監理站
異  議  人
即受處分人  甲○○
上列受處分人因違反道路交通管理處罰條例事件，對於交通部公
路總局高雄區監理所屏東監理站民國98年10月13日所為之處分（
原處分案號：屏監違字第裁82-Z00000000號）聲明異議，本院裁
定如下：
    主  文
異議駁回。
    理  由
一、原處分意旨略以：異議人即受處分人甲○○於民國98年6 月
    30日16時50分許，駕駛車牌號碼9F-3529 號自用小客車，行
    經國道三號200.5 公里時，因有汽車行駛高速公路未依規定
    與前車保持安全距離之違規事實，為警掣單舉發，嗣原處分
    機關即交通部公路總局高雄區監理所屏東監理站認異議人上
    開情形，違反道路交通管理處罰條例第33條第1 項第2 款之
    規定，裁處罰鍰新臺幣（下同）3,000 元，並依同條例第63
    條第1 項規定記違規點數3 點等語。
二、聲明異議意旨詳如附件聲明異議狀所載。
三、按汽車行駛於高速公路、快速公路或設站管制之道路，不遵
    使用限制、禁止、行車管制及管理事項之管制規則而有下列
    行為者，處汽車駕駛人3,000 元以上6,000 元以下罰鍰：二
    、未保持安全距離，道路交通管理處罰條例第33條第1 項第
    2 款定有明文；又依同條例第33條第3 項授權訂定之高速公
    路交通管制規則第6 條第1 項、第2 項則分別規定：「汽車
    行駛高速公路，前後兩車之行車安全距離，在正常天候狀況
    下，依左表之規定：車速每小時110 公里、小型車最小距離
    為55公尺」、「前項規定如遇濃霧、濃煙、強風、大雨、夜
    間行車或其他特殊狀況時，其安全距離應酌量增加。」。
四、經查，異議人於98年6 月30日16時50分許，駕駛車牌號碼9F
    -3529 號自用小客車，以時速110 公里之速度，行經國道三
    號200.5 公里時，因舉發現場煙霧之影響，視距不佳，異議
    人由後方追撞車牌號碼6R-0031 號自用小客車之事實，為異
    議人所不爭執，復有國道公路警察道路交通事故談話紀錄表
    、現場照片在卷可參（見本院卷第7 、22頁），是上開事實
    ，應可認定。至異議人辯稱：伊會發生車禍係因路邊燃燒稻
    草所引起云云。惟前揭高速公路交通管制規定第6 條有關行
    車安全距離之計算方式乃相關道路交通主管機關基於交通運
    輸工程及人體反應之科學數據。是異議人既已自承當時車速
    為110 公里，且因舉發現場有煙霧之影響，若異議人行車安
    全距離已保持在55公尺以上，即可於車前發生危險時，即時
    反應煞停，然本件異議人卻生追撞前車之情；再觀諸開現場
    照片，異議人車之前車頭凹陷狀況嚴重（見本院卷第7 頁）
    ，倘異議人確實如其於警詢中供稱：伊發現危險時距離大約
    為100 公尺，伊有緊急煞車，但是煞車不及就撞倒等語（見
    本院卷第22頁），衡情縱生追撞情事，其車體損害應僅輕微
    ，是其所陳，本院自難憑採。從而，異議人顯有未依規定與
    前車保持安全距離之違規事實，異議人前開所辯，委無足採
    ，為無理由。
五、應依道路交通案件處理法第19條，裁定如主文。
中    華    民    國    98    年    12    月    29    日
                  交通法庭      法  官  羅森德
以上正本證明與原本無異。
如不服本裁定應於收受送達後5 日內向本院提出抗告書狀敘述抗
告之理由抗告於臺灣高等法院高雄分院。
中    華    民    國    98    年    12    月    29    日
                                書記官  羅永隆

司法院資訊處製作；財團法人民間司法改革基金會備份。
